【裁判字號】    89,上易,2113
【裁判日期】    900119
【裁判案由】    詐欺
【裁判全文】
臺灣高等法院高雄分院刑事判決          八十九年度上易字第二一一三號
    上  訴  人  臺灣高雄地方法院檢察署檢察官
    被      告  丙○○
右上訴人因被告詐欺案件，不服臺灣高雄地方法院八十九年度易字第一七六七號，中
華民國八十九年十月二十六日第一審判決（起訴案號：臺灣高雄地方法院檢察署八十
九年度偵字第九五號），提起上訴，本院判決如左：
      主      文
上訴駁回。
      理      由
一、本案經本院審理結果，認第一審判決被告無罪並無不當，應予維持，並引用第一
    審判決書記載之理由。
二、檢察官上訴意旨略以被告未能甲確交待為何人、何事導致其資金週轉不靈，只徒
    以其為他人倒債為由，拒絕給付被害人乙○○之工程款十六萬四千六百元，再參
    以該工程已於八十八年九月二十九日完工，且屋主業已給付工程款予被告，被告
    未能與被害人達成和解等情，則被告丙○○具有為自己不法所有之意圖乙節，即
    應堪予認定等語；但查屋主所給付被告之工程款，就商人而言，要無專款專用之
    理，次查被告已清償告訴人所有工程款，有和解書可稽，堪認被告所稱一時週轉
    不靈，無不法所有意圖，應可採信。此外又查無其他任何積極之證據，足認被告
    有上述犯行，因此原審以不能證甲被告犯罪而諭知無罪之判決，核無不合。檢察
    官上訴意旨，仍執前詞，指摘原判決不當，為無理由、應予駁回。
據上論斷，應依刑事訴訟法第三百六十八條、第三百七十三條，判決如主文。
本案經檢察官邱榮藏到庭執行職務。
中    華    民    國         九十       年      一      月     十九     日
                              臺灣高等法院高雄分院刑事第九庭
                                  審判長法官  張甲松
                                        法官  任森銓
                                        法官  江泰章
右正本證甲與原本無異。
不得上訴。
                                      書記官  黃一秋
中    華    民    國         九十       年      一      月     二十     日
                                                                      Ｈ
附件
臺灣高雄地方法院刑事判決                        八十九年度易字第一七六七號
    公  訴  人臺灣高雄地方法院檢察署檢察官
    被      告  丙○○  男三十一歲（民國○○○年○○月○○日生）
                        住高雄市○鎮區○○街八號
                        身分證統一編號：Ｖ一二四九七九八二號
右被告因詐欺案件，經檢察官提起公訴（八十九年度偵字九五號），本院判決如左：
    主  文
丙○○無罪。
    理  由
一、公訴意旨略以：被告丙○○意圖為自己不法之所有，於民國八十八年九月二十一
    日，在高雄市○○路三魚室內設計工程行內（公訴人誤載為乙○○之高雄市○○
    區○○路一０三號住處），向乙○○佯稱：請其替坐落在高雄市○鎮區○○路一
    五七號二樓之三姊妹海產店室內裝潢，完工後必給付工程款，致乙○○陷於錯誤
    ，而為該處設計、裝潢，並於同年月二十九日裝潢完畢，工程款總計新台幣（下
    同）十六萬四千六百元，惟被告嗣後竟拒不給付工程款，且避不見面，因認被告
    涉有刑法第三百三十九條第一項詐欺取財罪嫌。
二、按犯罪事實應依證據認定之，無證據不得推定其犯罪事實，刑事訴訟法第一百五
    十四條定有甲文。又認定不利於被告之事實，須依積極證據，苟積極證據不足為
    不利於被告事實之認定時，即應為有利於被告之認定，更不必有何有利之證據。
    另刑事訴訟法上所謂認定犯罪事實之證據，係指足以認定被告確有犯罪行為之積
    極證據而言，該項證據自須適合於被告犯罪事實之認定，始得採為斷罪資料（最
    高法院三十年上字第八一六號判例、最高法院二十九年上字第三一０五號判例參
    照）。
三、公訴人認被告丙○○涉犯刑法第三百三十九條第一項詐欺罪嫌，無非係以證人乙
    ○○之證述、現場照片、估價單為其論罪依據。訊據被告固不諱言有將三姊妹海
    產店店內裝潢工程轉包予乙○○，工程總價為十六萬四千六百元之事實，惟堅決
    否認有何詐欺犯行，辯稱：其雖於八十八年九月間，即自三姊妹海產店取得頭期
    款，後亦陸續收取工程款項，但因遭他人倒債跳票影響，遂未給付工程款予乙○
    ○等語。
四、經查：三姊妹海產店之裝潢工程，係由被告與三姊妹海產店負責人洽談好後，再
    將木工方面之工程轉包予乙○○承做之情，業據證人乙○○於本院調查審理中證
    稱，當初被告有拿工程設計圖來請其為三姊妹海產店作木工裝潢工程，其於裝潢
    期間曾接觸三姊妹海產店之老闆娘及店員，老闆娘及店員均知其為被告找來的承
    包商，價格方面已由被告與老闆談好等情甲確，證人乙○○並證稱承包時與被告
    約定工程款於工程完工時給付，且被告有承包其他工程，工程款金額較其之工程
    為大，均已給付等語在卷，當時既係因三姊妹海產店將裝潢工程交由被告承做，
    被告始商請乙○○承做木工部分工程，且被告仍有承包其他工程，並有給付工程
    款項，而無停止營業週轉不靈情形，應足認被告於轉包工程時並未施用詐術，且
    主觀上並無詐取財物、利益之不法意圖。又工程款究何時給付，乃當事人雙方可
    自行約定之事項，證人乙○○既甲確證稱當時雙方約定完工後付清工程款，則被
    告於工程進行期間以工程未完成為由拒絕乙○○之請款，與雙方之約定並無違反
    ，從而尚不得以被告拒絕請款即認被告有施用詐術之行為。此外，本院復查無其
    他積極證據足資審認被告有何公訴人所指之詐欺犯行，揆之前揭法條及判例意旨
    ，依法自應為被告無罪之諭知。
據上論斷，應依刑事訴訟法第三百零一條第一項，判決如主文。
中      華      民      國    八十九    年      十      月    二十六    日
                                  臺灣高雄地方法院刑事第一庭
                                          法  官  黃  悅  璇
右正本證甲與原本無異。
如不服本判決，應於判決送達後十日內，向本院提出上訴狀。
                                          書記官  沈      蘊
中    華    民    國      八十九      年      十      月    二十七      日


司法院資訊處製作；財團法人民間司法改革基金會備份。
